【裁判字號】    97,消債更,929
【裁判日期】    970930
【裁判案由】    更生事件
【裁判全文】
臺灣板橋地方法院民事裁定           97年度消債更字第929號
聲  請  人  甲○○
上列當事人因消費者債務清理事件聲請更生，本院裁定如下：
    主  文
聲請駁回。
聲請費用由聲請人負擔。
    理  由
一、按債務人與金融機構協商成立者，不得聲請更生或清算，但
    因不可歸責於己之事由，致履行顯有重大困難者，不在此限
    ；本條例施行前，債務人依金融主管機關協調成立之中華民
    國銀行公會會員辦理消費金融案件無擔保債務協商機制與金
    融機構成立之協商，準用前項之規定，消費者債務清理條例
    第151條第5項、第6 項分別定有明文。又聲請更生或清算不
    合程式或不備其他要件者，法院應以裁定駁回之，但其情形
    可以補正者，法院應定期間先命補正，復為同條例第8 條所
    明定。
二、本件聲請意旨略以：伊有不能清償債務之情事，目前債務總
    金額為新臺幣（下同）0000000 元，於消費者債務清理條例
    施行前，曾依照中華民國銀行公會會員辦理消費金融案件無
    擔保債務協商機制，與最大債權金融機構臺灣新光商業銀行
    股份有限公司成立協商，雙方約定聲請人自民國95年10月起
    ，分100 期，利率3.5%，每月清償18468 元，直至全部清償
    完畢為止。聲請人協商當時約收入為80000 元，自身生活費
    9829元、紅白帖約為3000元、台新商業銀行房貸26000 元、
    母親扶養費用10000 元、支付前配偶贍養費用及子女教育費
    10000 元及代償聲請人長姐向新光銀行借款800000元，每月
    應償還16000 元，收支已無法平衡，惟在銀行強威利誘下，
    只能勉強同意，但僅繳納3 期即毀諾，係有不歸責於己之事
    由，致履行顯有重大困難，懇請鈞院裁定開始更生等語。
三、查聲請人之主張，固得據其提出之銀行公會協議書、聯徵中
    心債權人清冊或新光銀行97年8月15 日之民事陳報狀，足堪
    證明其曾參與銀行公會協商，並於96年2 月毀諾等情，惟聲
    請人以其收入無法支付生活費、協商款、紅白帖、扶養費、
    教育費、房貸、借款等費用，本為協商當時所得預見，而其
    既仍願成立協商，自與消費者債務清理條例第151 條第5 項
    但書「因不可歸責於己之事由致履行顯有重大困難」之要件
    不符，債務人又未能提出其他不可歸責於己之事由，致履行
    上開協議內容顯有重大困難之證據，是本件債務人聲請更生
    ，既違背消費者債務清理條例第151 條第5 、6 項之規定，
    且上開欠缺又屬無從補正，依上說明，自應駁回其更生之聲
    請，爰裁定如主文。
中    華    民    國    97    年    9    月    30     日
                  民事第三庭    法      官  陳映如
上為正本係照原本作成
如不服本裁定，應於裁定送達後10日內，以書狀向本院提出抗告
，並繳納抗告費新臺幣1千元
中    華    民    國    97    年    10    月   2      日
                                書  記  官  李錦輝


司法院資訊處製作；財團法人民間司法改革基金會備份。
